臺灣臺南地方法院刑事判決
110年度易字第637號
公  訴  人  臺灣臺南地方檢察署檢察官
被      告  楊建山




上列被告因竊盜案件，經檢察官提起公訴（110年度偵字第11316
號），本院判決如下：
    主  文
楊建山犯刑法第三百二十一條第一項第一、二、三款之竊盜罪，
累犯，處有期徒刑拾月。
未扣案犯罪所得新臺幣壹萬壹仟參佰元均沒收，於全部或一部不
能沒收或不宜執行沒收時，追徵其價額。
    事實及理由
一、本件除應於證據欄補充：「被告楊建山於本院審理時之自白
    」外，其餘之犯罪事實及證據均引用本件起訴書之記載（如
    附件）。
二、論罪科刑： 
(一)核被告所為，係犯刑法第321條第1項第1、2、3款之竊盜罪
    。被告曾於民國106年8月3日受如事實欄所載之罪刑執行完
    畢等情，有臺灣高等法院被告前案紀錄表在卷可稽，是被告
    於受徒刑之執行完畢後，5年內故意再犯本件有期徒刑以上
    之各罪，均為累犯，參酌司法院釋字第775號解釋意旨，就
    現行刑法第47條第1項規定加重最高本刑部分並未宣告違憲
    ，只有在無法適用刑法第59條在內之減刑規定，法院認為個
    案應量處最低法定刑，否則將有違罪刑相當之情形下，方應
    依上開解釋意旨權衡，裁量不加重最低本刑，並宣告最低本
    刑（最高法院108年度台上字第338、976、1491號判決意旨
    參照），衡酌被告所犯前案同為竊盜案件，顯未因前案徒刑
    執行完畢而有所警惕，猶故意再犯本案犯罪，可認其有特別
    惡性及對刑罰反應力薄弱，是本案適用刑法第47條第1項規
    定加重最低本刑結果，並無前揭解釋文所載致被告所受刑罰
    超過其所應負擔罪責之過苛而牴觸憲法之情事，均應加重其
    刑。
(二)爰審酌告訴人所受財產損失，被告於犯後坦承犯行，及其係
    二專畢業、從事水電工作、未婚之智識程度、生活狀況等一
    切情狀，量處如主文所示之刑。
三、被告所竊現金新臺幣11,300元，雖未扣案，仍應依刑法第38
    條之1第1項前段規定宣告沒收之，且依同條第3項規定，於
    全部或一部不能沒收或不宜執行沒收時，追徵其價額。又被
    告所用老虎鉗及活動扳手，均未扣案，核其性質亦無藉由剝
    奪其所有可達預防並遏止犯罪之作用，且若予宣告沒收或追
    徵，亦欠缺刑法上之重要性，爰不予宣告沒收之。
據上論斷，應依刑事訴訟法第273條之1第1項、第299條第1項前
段、第310條之2、第454條第2項，判決如主文。
本案經檢察官周文祥偵查起訴、檢察官黃慶瑋到庭執行職務。 
中　　華　　民　　國　　110 　年　　8 　　月　　19　　日
 　　　　　　　　　刑事第十二庭  法　官　莊政達
以上正本證明與原本無異。
如不服本判決應於收受本判決後20日內向本院提出上訴書狀，並
應敘述具體理由。其未敘述上訴理由者，應於上訴期間屆滿後20
日內向本院補提理由書狀（均須按他造當事人之人數附繕本）「
切勿逕送上級法院」。 
   　　　　　　　　　　　　　　　書記官　歐慧琪
中　　華　　民　　國　　110 　年　　8 　　月　　19　　日
附錄本案論罪科刑法條：
中華民國刑法第321條
犯前條第 1 項、第 2 項之罪而有下列情形之一者，處 6 月以
上 5 年以下有期徒刑，得併科 50 萬元以下罰金：
一、侵入住宅或有人居住之建築物、船艦或隱匿其內而犯之。
二、毀越門窗、牆垣或其他安全設備而犯之。
三、攜帶兇器而犯之。
四、結夥三人以上而犯之。
五、乘火災、水災或其他災害之際而犯之。
六、在車站、港埠、航空站或其他供水、陸、空公眾運輸之舟、
    車、航空機內而犯之。
前項之未遂犯罰之。

【附件】
 臺灣臺南地方檢察署檢察官起訴書
                                    110年度偵字第11316號
　　被　　　告　楊建山　男　37歲（民國00年0月00日生）
　　　　　　　　　　　　住○○市○○區○○000○0號
　　　　　　　　　　　　居臺南市○○區○○里○○00○00號
　　　　　　　　　　　　國民身分證統一編號：Z000000000號
上列被告因加重竊盜案件，業經偵查終結，認應該提起公訴，茲
將犯罪事實及證據並所犯法條分敘如下：
　　　　犯罪事實
一、楊建山前因竊盜案件，經臺灣臺南地方法院判處有罪確定，
    於民國106年8月3日縮短刑期執行完畢出監。詎其仍不知悔
    改，復意圖為自己不法所有，基於毀越門扇侵入住宅竊盜之
    犯意，持客觀上足以危害人之生命、身體、安全構成威脅而
    具有危險性，可供兇器使用之老虎鉗及活動字板手各1支（
    均未扣案），於110年4月6日13時10分許，以該老虎鉗及活
    動板手破壞謝弘恩位於臺南市○○區○○里○○○00○0號住宅之防
    盜窗後，侵入謝弘恩居住之上址住宅，竊取謝弘恩所有之現
    金新臺幣1萬1300元，於得手後離去。嗣謝弘恩發現遭竊報
    警，經警調閱監視器後，始查獲上情。
二、案經謝弘恩訴由臺南市政府警察局善化分局報告偵辦。
　　　　證據並所犯法條
一、上揭犯罪事實，業經被告楊建山於警詢時坦承不諱，核與告
    訴人謝弘恩指訴情節大致相符，並有臺南市政府警察局善化
    分局監視器擷取翻拍及現場照片在卷可按。足認被告上開自
    白與事實相符，洵予採信，被告犯嫌堪予認定。
二、按刑法第321 條第1 項第3 款之攜帶兇器竊盜罪，係以行為
    人攜帶兇器竊盜為其加重條件，此所謂兇器，其種類並無限
    制，凡客觀上足對人之生命、身體、安全構成威脅，具有危
    險性之兇器均屬之，且祇須行竊時攜帶此種具有危險性之兇
    器為已足，不論行為人是否於攜帶之初即有行兇之意圖、是
    否攜帶之目的在於便利行竊、是否於行竊之過程中已經使用
    該兇器（最高法院71年臺上字第1613號、79年台上字第5253
    號判例、91年台上字第4078號判決、最高法院74年度第三次
    刑事庭會議決議參照）。經查，被告為上開竊盜犯行時，攜
    帶之上開老虎鉗及活動板手各1支為之，自屬質地堅硬、銳
    利、金屬材質，依一般社會經驗，倘持該老虎鉗及活動板手
    攻擊人體，自能成傷，客觀上自足以對人之生命、身體、安
    全構成威脅，顯為具有危險性之兇器無訛，自屬刑法所謂兇
    器甚明。是核被告所為，係犯刑法第321條第1項第1、2、3
    款之攜帶兇器毀越門扇侵入住宅之竊盜罪嫌。又被告有犯罪
    事實欄所載犯罪科刑及執行情形，曾受有期徒刑之執行完畢
    ，有本署刑案資料查註紀錄表在卷可參，其5年內故意再犯
    本件有期徒刑以上之罪，為累犯，請依刑法第47條第1項之
    規定加重其刑。
三、依刑事訴訟法第251條第1項提起公訴。
　　此　致
臺灣臺南地方法院
中　　華　　民　　國　 110　　年　　6 　　月　　17　　日
　　　　　　　　　　　　　　　檢察官  周文祥
本件證明與原本無異
中　　華　　民　　國　 110　　年　　7 　　月　　1 　　日
                              書記官  鍾明智